Rizwan Faiz

+6289505409606 | faizrizwan69@gmail.com | Portfolio

RINGKASAN

Saya Rizwan Faiz, seorang profesional dengan latar belakang pendidikan di bidang Teknologi Informasi dan pengalaman kerja di industri produksi makanan. Memiliki kemampuan yang kuat di bidang multimedia, saya telah terbiasa menggunakan berbagai software dan tools untuk menciptakan konten yang menarik dan efektif. Saya berkomitmen untuk berkontribusi secara maksimal dalam setiap proyek dan inisiatif, serta bekerja sama dengan tim untuk mencapai tujuan perusahaan

PENDIDIKAN

2017- 2022 | Institut Teknologi Garut | Teknik Informatika

PENGALAMAN

2020 | Magang | PT Inovasi Putra Nusantara| Div Penngmbangan Perangkat Lunak Bertanggung jawab membantu pembuatan aplikasi Learning Management System

2022 - 2023 | PT Indonesia Bakery Family| Pengemasan Barang Bertanggung jawab mempersiapkan dan melakukan Pengemasan barang

2023 - 2024 | PT Panen Nusantara | Staff Gudang
Bertanggung jawab terhadap stok barang melakukan manajemen gudang dari
mulai persiapan barang hingga melakukan packing

SKILL DAN KEMAMPUAN

- Multimedia Design & Editing: Terampil dalam menggunakan software multimedia seperti Adobe Photoshop, Corel Draw, dan Premiere Pro untuk membuat konten visual dan video yang menarik.
- Pengembangan diri yang berkelanjutan di bidang Teknologi Informasi
- Kemampuan berkomunikasi dan berkolaborasi dengan tim
- Kemampuan analisis dan problem-solving

PORTFOLIO

Untuk Portofolio Disini